臺灣屏東地方法院屏東簡易庭小額民事判決
111年度屏小字第280號
原      告  臺灣中小企業銀行股份有限公司

法定代理人  林謙浩  
訴訟代理人  何建慶  
被      告  潘春山  
上列當事人間請求清償借款事件，本院於民國111年7月18日言詞
辯論終結，判決如下：
    主  文
一、被告應給付原告新臺幣（下同）99,930元，及自民國111年1
    月23日起至清償日止，按年息1.845％計算之利息。暨自111
    年1月24日起至清償日止，逾期在6個月內者，按上開利率百
    分之10，逾期超過6個月者，按上開利率百分之20計算之違
    約金，違約金最高連續收取九期。
二、訴訟費用確定為1,000元由被告負擔。
三、本判決第1項得假執行；被告如預以99,930元為原告供擔保
    得免假執行。
    理由要領
一、原告主張被告前向原告申辦勞工紓困貸款專用借據貸款10萬
    元，約定借款期限110年6月23日起到113年6月23日止。利率
    按中華郵政股份有限公司二年期定期儲金機動利率加碼年利
    率1％浮動計算（現為年利率百分之1.845），借款第一年前6
    個月僅按期付息，自第7個月起，依借款期間採年金法計算
    平均攤還本息，即自第7期起按期攤還本金。利息自撥款日
    起，由勞動部補助債務人第一年（含寬限期）之利息，被告
    自111年1月23日起未按期攤還第一期本金，迄今亦無清償任
    任一期款項，依據借款契約第10條約定，全部借款視為到期
    ，嗣將被告存款抵銷借款部分本金，再於該事實發生日起即
    111年1月23日起停止利息補貼，並回復原約定利率計息，並
    依據契約第8條約定，遲延還本或付息時，除按原約定利率
    加計1％計算遲延利息，並自逾期日起計算違約金，於逾期在
    6個月內者，按上開利率10％，逾期超過6個月部分，按上開
    利率20％計算之違約金。被告迄今仍積欠本金99,930元及如
    主文第1項所示金額與利息、違約金未清償等情，業據提出
    臺灣中小企業銀行勞工紓困貸款契約、攤還款明細查詢單、
    放款利率歷史資料表、勞動部111年3月22日勞動福2字第111
    0145318號函等件為證，且經本院核對無訛，又被告經合法
    通知未到場爭執，亦未提出書狀作何聲明或陳述，本院審酌
    原告所提上開證據，堪信原告主張為真實。從而，原告依據
    消費借貸之法律關係，請求被告給付如主文第1項所示金額
    與利息暨違約金，為有理由，應予准許。
二、又本件係適用小額訴訟程序所為被告敗訴之判決，應依民事
    訴訟法第436條之20規定依職權宣告得假執行，並準用第392
    條第2項規定，職權酌定被告如預供擔保得免假執行，並依
    第436條之19規定確定被告應負擔之訴訟費用額為1,000元。
中　　華　　民　　國　　111 　年　　7 　　月　　26　　日
                 屏東簡易庭        法　官 潘  快
以上為正本，係照原本作成。
如不服本判決，應於判決送達後二十日內，以判決違背法令為理
由，向本院提出上訴狀並表明上訴理由（上訴理由應表明：一、
原判決所違背之法令及其具體內容；二、依訴訟資料可認為原判
決有違背法令之具體事實），如未表明上訴理由者，應於上訴後
二十日內向本院提出上訴理由書。如委任律師提起上訴者，應一
併繳納上訴審裁判費。
中　　華　　民　　國　　111 　年　　7 　　月　　26　　日
                                  書記官　鍾嘉芸